【裁判字號】    99,交聲再,2
【裁判日期】    990823
【裁判案由】    聲請再審
【裁判全文】
臺灣臺北地方法院刑事裁定             99年度交聲再字第2號
聲  請  人
即受判決人  甲○○
上列聲請人因公共危險案件，對於本院於民國九十九年六月二十
三日所為之九十八年度交簡上字第二四八號確定判決，聲請再審
，本院裁定如下：
    主  文
再審之聲請駁回。
    理  由
一、聲請意旨詳如附件之「刑事重新再審（或非常上訴）狀」（
    如附件）。
二、按「有罪之判決確定後，有左列情形之一者，為受判決人之
    利益，得聲請再審︰一、原判決所憑之證物已證明其為偽造
    或變造者。二、原判決所憑之證言、鑑定或通譯已證明其為
    虛偽者。三、受有罪判決之人，已證明其係被誣告者。四、
    原判決所憑之通常法院或特別法院之裁判已經確定裁判變更
    者。五、參與原判決或前審判決或判決前所行調查之法官，
    或參與偵查或起訴之檢察官，因該案件犯職務上之罪已經證
    明者，或因該案件違法失職已受懲戒處分，足以影響原判決
    者。六、因發現確實之新證據，足認受有罪判決之人應受無
    罪、免訴、免刑或輕於原判決所認罪名之判決者。前項第一
    款至第三款及第五款情形之證明，以經判決確定，或其刑事
    訴訟不能開始或續行非因證據不足者為限，得聲請再審。」
    刑事訴訟法第四百二十條定有明文。再者，法院認為再審之
    聲請無再審理由者，應以裁定駁回之，刑事訴訟法第四百三
    十四條第一項亦有明文。
三、經查：
  (一)聲請人即原確定判決之被告甲○○於民國九十八年四月十一
    日中午某時，在位於臺北縣新店市之開喜飯店內飲用不詳酒
    類後，明知因服用酒類，控制力及注意力已達不能安全駕駛
    動力交通工具之程度，仍於同日十六時五十分前某時，駕駛
    車牌號碼一四九—ＣＱ號營業小客車前往臺北市○○○路○
    段二九三號前停放，嗣於同日十六時五十分至十七時之間，
    因酒後注意力及控制力減弱，致倒車時向後撞擊停放該處由
    證人吳素孟駕駛之車牌號碼四六五三—ＱＴ號自用小客車，
    經本院認聲請人係犯刑法第一百八十五條之三不能安全駕駛
    動力交通工具罪，於九十八年十月八日以九十八年度北交簡
    字第八四０號判決判處被告罰金新臺幣十萬元，聲請人提起
    上訴，再經本院管轄第二審合議庭於九十九年六月二十三日
    以九十八年度交簡上字第二四八號第二審判決，撤銷原判決
    ，改判處拘役五十五日確定，此有上開刑事判決附卷可稽，
    並經本院依職權調取全案卷證核閱無誤。
  (二)聲請人雖主張：原確定判決依據之九十八年四月十一日警詢
    （調查）筆錄、交通事故談話記錄表、肇事損害清單、明細
    、發票等均為造假、偽造云云。然查：原確定判決係以被告
    於原審準備程序時坦承確有於九十八年四月十一日中午某時
    於開喜飯店內飲用不詳酒類後，於同日十七時三十一分在臺
    北市○○○路○段二九七號前為警查獲時，經測得酒精濃度
    為０‧五八毫克之供述，暨證人吳素孟於警詢中證述、酒精
    測試報告、生理平衡檢測表、刑法第一八五條之三案件測試
    觀察紀錄表、臺北市政府警察局舉發違反道路交通管理事件
    通知單、車損照片、現場照片等事證，據以認定聲請人有不
    能安全駕駛動力交通工具之犯行，聲請人前開所指作為原確
    定判決依據之九十八年四月十一日警詢筆錄、交通事故談話
    記錄表、肇事損害清單、明細、發票等，均非原確定判決據
    以認定被告有不能安全駕駛動力交通工具犯行之基礎。況聲
    請人所指九十八年四月十一日聲請人警詢筆錄，業經證人即
    製作筆錄之警員范晉邱於原審審理時證述該份筆錄確係依聲
    請人所述而記載等語（見九十八年度交簡上字第二四八號卷
    第一五三頁），且經原審當庭勘驗確認警詢過程採全程錄音
    ，以一問一答方式詢問，並無聲請人於原審所主張之剪接情
    事，此復有勘驗筆錄一份附於原審卷宗可證（見九十八年度
    交簡上字第二四八號卷第一０五頁反面至第一一０頁）。而
    聲請人亦未能舉出具體事證以證明上開九十八年四月十一日
    警詢（調查）筆錄等證據確屬虛偽、偽造，是聲請人上開主
    張，尚難認定符合刑事訴訟法第四百二十條第一項第一款、
    第二款之再審事由。
  (三)聲請人另主張原確定判決有不依偵查程序調查、悖於事實、
    未審先判等情事云云，無非係憑一己主觀之意，空言指摘原
    審之證據取捨、認定事實等職權行使，而未檢具相關事證，
    亦不符合刑事訴訟法第四百二十條第一項各款聲請再審之要
    件。綜上所述，聲請人本件聲請顯無理由，應予駁回。
四、據上論斷，應依刑事訴訟法第四百三十四條第一項，裁定如
    主文。
中    華    民    國    99    年    8     月    23    日
                    刑事第九庭審判長法  官  林怡秀
                                    法  官  徐淑芬
                                    法  官  劉素如
上正本證明與原本無異。
如不服本裁定，應於裁定送達後5 日內向本院提出抗告狀。
                                    書記官  陳育君
中    華    民    國    99    年    8     月    23    日

司法院資訊處製作；財團法人民間司法改革基金會備份。
